【裁判字號】    88,易,3480
【裁判日期】    890309
【裁判案由】    妨害公務
【裁判全文】
台灣台中地方法院刑事判決                        八十八年度易字第三四八號
    公  訴  人  台灣台中地方法院檢察署檢察官
    被      告  丁○○
右列被告因妨害公務案件，經檢察官聲請簡易判決處刑（八十八年度偵字第二Ｏ二一
八號），簡易庭認不宜適用簡易程序，簽移刑事庭，本院判決如左：
    主  文
丁○○於公務員依法執行職務時，當場侮辱，處拘役貳拾日，如易科罰金，以參佰元
折算壹日。又對於公務員依法執行職務時，施強暴，處拘役參拾日，如易科罰金，以
參佰元折算壹日。應執行拘役肆拾日，如易科罰金，以參佰元折算壹日。
    事  實
一、丁○○於民國（下同）八十八年九月十五日清晨零時五十分許，酒後搭乘甲○○
    駕駛之ＮＬ─五七八六號自小客車途經台中市○○路與惠中路口時，為台中市警
    察局第四分局警備隊警員攔車臨檢時竟不停，旋為警於同市○○路攔獲 (起訴書
    誤載為公益路與惠中路口 )，由警員乙○○訊問甲○○，警員丙○○則於車側警
    戒，詎丁○○心有未甘，於下車後即對執行公務之警員丙○○、乙○○言：他媽
    的，警察有何了不起等語，當場侮辱，於丙○○要其拿出證件時，表示沒有，丙○○進而對其盤查依法執行職務時，竟反身將丙○○推開，施強暴，致丙○○上
    衣制服鈕扣掉三顆 (起訴書誤載扯破二名警員之上衣制服，毀損部分未據告訴)
    。
二、案經台中市警察局第四分局報請台灣台中地方法院檢察署檢察官偵察起訴。
    理  由
一、訊據被告丁○○雖矢口否認犯前揭罪行，辯稱：警察臨檢之態度不好，伊下車要
    問何事，剛開車門，警員丙○○即前來將伊壓在後車蓋上搜身，伊質問何必那麼
    粗魯、惡劣，丙○○即自行撕其衣服，說給你打，給你打，嗣即將伊等帶回警局
    ，伊認識之朋友前來關心，還被其趕出，伊始終未罵人亦未與警察拉扯，偵查時
    承認不知道如何與警員拉扯，係伊朋友教伊說拉扯就好，且已經一天未睡覺，想
    早一點回去云云，惟查右開犯罪事實業據證人即警員丙○○證述綦詳，並有掉落
    三顆鈕扣之警察制服一件 (聲請書誤載為扯破二名警員之上衣制服尚有未洽 )扣
    案可資佐證，次查證人甲○○於警訊時證稱：丁○○於警攔下車時即開口質詢警
    察怎可這樣，另一名警察要搜丁○○，丁○○反抗與警察發生拉扯，並聽到丁○○口出穢言，但不很清楚，之後就看到警察之上衣拉破等語，於本院審理時證稱
    ：見到丁○○說話口氣重，與警察用身體搖碰等語，有筆錄在警訊及審理卷可查
    ，再查被告於偵查中亦坦承因喝酒言行亂掉，有與警察拉扯，有筆錄及錄音帶在
    偵查卷可按，事證已臻明確，被告所辯顯係脫卸之詞與證人甲○○於本院審理中
    所述：伊在車頭，丁○○與丙○○在車尾，伊並未聽到丁○○有無以穢語辱罵丙○○，未見到丁○○拉扯警員衣服等避重就輕迴護之詞，均不足採，被告犯行應
    堪認定。
二、核被告所為係犯刑法第一百四十條第一項侮辱公務員罪及第一百三十五條第一項
    之妨害公務執行罪，公訴人就被告所犯侮辱公務員罪部分雖於被告所犯法條處漏
    未載明，然業於聲請書被告犯罪事實欄記載對執行公務之警員乙○○、丙○○口
    出穢言，本院自得審理，合先敘明，被告所犯上開二罪，犯意各別，構成要件互
    異，應分論併罰，爰審酌被告犯罪之動機、目的、手段及所生危害暨犯罪後之態
    度等一切情狀，各量處如主文所示刑，並諭知易科罰金之折算標準暨定其執行刑
    ，另被告僅扯落證人丙○○上衣制服鈕扣三顆，聲請書誤載併扯破證人乙○○之
    上衣制服如上述，因此部分係侵害國家法益，為實質上一罪，爰不另為無罪諭知
    ，併予敘明。
三、據上論斷，應依刑事訴訟法第四百五十二條、第二百九十九條第一項前段、刑法
    第一百四十條第一項、第一百三十五條第一項、第四十一條、第五十一條第六款
    、罰金罰鍰提高標準條例第一條前段、第二條，判決如主文。
中    華    民    國    八十九      年        三      月        九      日
                                臺灣臺中地方法院刑事第一庭
                                        法  官  康應龍
右正本證明與原本無異。
如不服本判決，應於送達後十日內向本院提出上訴狀(須附繕本)，上訴於台灣高等法
院台中分院。
                                        書記官
中    華    民    國    八十九    年           三   月          九      日
附錄論罪科刑法條  刑法第一百三十五條第一項、第一百四十條第一項
對於公務員依法執行職務時，施強暴脅迫者，處三年以下有期徒刑、拘役或三百元以
下罰金。
於公務員依法執行職務時，當場侮辱，或對於其依法執行之職務公然侮辱者，處六月
以下有期徒刑、拘役或一百元以下罰金。


司法院資訊處製作；財團法人民間司法改革基金會備份。
